【裁判字號】    98,重抗,22
【裁判日期】    980610
【裁判案由】    給付履約保證金
【裁判全文】
臺灣高等法院高雄分院民事裁定          98年度重抗字第22號
抗  告  人  信福營造有限公司
法定代理人  乙○○
相  對  人  臺灣電力股份有限公司
法定代理人  甲○○
上列抗告人因相對人臺灣電力股份有限公司與合作金庫銀行股份
有限公司間給付履約保證金事件，對於民國98年5 月6 日臺灣高
雄地方法院94年度重訴字第236 號所為裁定提起抗告，本院裁定
如下：
    主  文
抗告駁回。
抗告訴訟費用由抗告人負擔。
    理  由
一抗告意旨略以：其輔助相對人即被告合作金庫銀行股份有限公
  司（下稱合作金庫）參加原審法院94年度重訴字第236 號請求
  給付履約保證金事件訴訟程序，並於原審法院判決合作金庫敗
  訴後，請求合作金庫提起上訴，詎合作金庫雖於法定期間內提
  起上訴，惟未繳交裁判費，遭原審法院裁定駁回上訴。抗告人
  遂向原審法院提起上訴，並請求准予其補繳裁判費，竟遭原審
  法院98年5 月6 日裁定（下稱原裁定）駁回。因本件判決攸關
  抗告人權益甚鉅，爰提起本件抗告，請求廢棄原裁定並准參加
  人代為補繳及提起上訴等語。
二按提起第二審上訴，應於第一審判決送達後20日之不變期間內
  為之，並繳納上訴裁判費，提起上訴如逾上訴期間或不合程式
  者，原第一審法院應以裁定駁回之，此觀民事訴訟法第440 條
  、第442 條規定自明。次按第三人為輔助當事人一造起見為參
  加後，如未撤回其參加，亦未受法院駁回其參加之確定裁定，
  則在該訴訟未因確定裁判或其他原因終結前，隨時得輔助當事
  人為訴訟行為，並不以參加時之一審級為限，故在第一審為參
  加者，雖在第二審未為訴訟行為，亦得對於第二審判決提起上
  訴，固有最高法院30年抗字第273 號判例可資參照。惟參加人
  所輔助之訴訟如因確定裁判或其他原因而終結，其自不得提起
  上訴。末按提起上訴，有上訴權人始得為之，參加人雖得獨立
  提起上訴，仍應以當事人名義行之，不得以參加人自己名義提
  起上訴（最高法院82年台抗字第448 號、83年台抗字第168 號
  、85年台抗字第68號裁定參照）。
三經查：本件第一審判決係於98年3 月17日送達參加人及合作金
  庫，有送達證書可稽（見原審法院94年度重訴字第236 號卷(四)
  第165 頁、第166 頁）。據此，該第一審判決上訴期間應自判
  決送達之翌日起算，至98年4 月6 日即已屆滿。而抗告人遲至
  98年5 月4 日始具狀以參加人名義提起上訴一節，有抗告人提
  出之民事陳報狀可憑（見同卷第178 頁至第179 頁）。足認抗
  告人已逾20日之不變期間後始提起上訴，且非以相對人即合作
  金庫之名義為之。次查：合作金庫雖於98年3 月31日不變期間
  內聲明上訴，惟未繳納上訴裁判費，原法院遂於98年4 月1 日
  裁定命其補繳上訴裁判費，該裁定已於98年4 月6 日送達與合
  作金庫，合作金庫未於期限內繳納上訴裁判費，原法院乃於98
  年4 月22日以上訴不合程式且經定期命補正而未補正，裁定駁
  回其上訴一節，有合作金庫上訴聲請狀、原法院98年4 月1 日
  民事裁定、送達證書、原法院民事科查詢簡答表、原法院98年
  4 月22日民事裁定附卷可稽（見同卷第168 頁至第175 頁），
  足認本件第一審判決業因合作金庫上訴不合程式且未按期補正
  ，經原法院裁定駁回而告確定。則揆諸上開說明，抗告人所參
  加之本件訴訟既因第一審判決確定而終結，其自無從輔助相對
  人即合作金庫提起上訴。又抗告人逕以自己名義獨立提起上訴
  ，亦於法不合。是以，原裁定以抗告人之上訴顯已逾20日之不
  變期間，且未以合作金庫之名義提起上訴為由，認其上訴為不
  合法，予以駁回，核無不合。抗告意旨指摘原裁定不當，求予
  廢棄，非有理由，應予駁回。
四據上論結，本件抗告無理由，依民事訴訟法第495 條之1 第1
  項、第449 條第1 項、第95條、第78條，裁定如主文。
中    華    民    國    98    年    6     月    10    日
                            民事第四庭
                                審判長法官  蔡文貴
                                法      官  黃科瑜
                                法      官  謝靜雯
以上正本證明與原本無異。
如不服本裁定應於送達後10日內向本院提出再抗告狀（並按他造
當事人之人數附繕本），並繳納再抗告費新臺幣1,000 元。再為
抗告僅得以適用法規顯有錯誤為理由，並應委任律師為代理人。
中    華    民    國    98    年    6     月    10    日
                                書  記  官  唐奇燕
附註：抗告人之配偶、三親等內之血親、二親等內之姻親，或抗
告人為法人、中央或地方機關時，其所屬專任人員具有律師資格
並經法院認適當者，亦得為第三審代理人。抗告人或其法定代理
人具有律師資格者及前項情形，應於提起抗告或委任時釋明之。


司法院資訊處製作；財團法人民間司法改革基金會備份。
